【裁判字號】    98,上更(一),136
【裁判日期】    981013
【裁判案由】    強盜
【裁判全文】
臺灣高等法院高雄分院刑事判決     98年度上更(一)字第136號
上  訴  人  臺灣高雄地方法院檢察署檢察官
被      告      甲○○
指定辯護人      本院公設辯護人   孫妙岑
上列上訴人因被告強盜案件，不服臺灣高雄地方法院98年度訴字
第132 號中華民國98年4 月1 日第一審判決（起訴及併辦案號：
臺灣高雄地方法院檢察署98年度偵字第1192、1229、5242號），
提起上訴，判決後經最高法院發回更審，本院判決如下：
     主  文
上訴駁回。
     事  實
一、甲○○於民國（下同）94年間，曾犯施用毒品、搶奪、竊盜
    及偽造文書等罪，經台灣高雄地方法院分別判處有期徒刑10
    月、2 年、3 月、6 月確定（94年度訴字第2162號、94年度
    簡字第2900號、95年度訴字第2125號等案件），於94年8 月
    5 日入監，執行至97年9 月10日假釋出獄，惟於出獄後未滿
    3 個月內，因缺錢購買毒品，又意圖為自己不法所有，於97
    年12月31日9 時50分許，騎乘車牌號碼332-EBF 號重型機車
    ，前往鳳山市○○路132 之1 號之界揚便利超商，將其所有
    置放在前揭機車置物箱內，客觀上足以對人之生命、身體產
    生危害，可供兇器使用之水果刀1 把拿出，持以步入超商，
    基於強盜之犯意，以左手持上開水果刀抵住女性店員乙○○
    腹部，以此脅迫之方式使之不能抗拒，因而聽從其指示將收
    銀機抽屜打開，任由甲○○取走百元紙鈔現金200 元，放進
    商店所供應之塑膠袋裡，並把櫃台下方放置零錢之硬幣盒 5
    盒取走，將零錢倒入塑膠袋內，得手後揚長而去，其中3 個
    硬幣盒於逃逸過程中掉落路面，搶得之現金總計1 萬5118元
    ，全部花用一空。嗣為警據報，循線於98年1 月2 日21時25
    分許，在高雄市○鎮區○○街10巷49號大樓地下室查獲甲○
    ○，且在前揭機車置物箱內起出硬幣盒2 個（業已發還界揚
    便利超商）並扣得上開水果刀1 把。
二、案經高雄縣政府警察局鳳山分局移送臺灣高雄地方法院檢察
    署檢察官偵查起訴。
     理  由
壹、証据能力部分：
    被告以外之人於審判外之陳述，雖不符前4 條之規定，而經
    當事人於審判程序同意作為證據，法院審酌該言詞陳述或書
    面陳述作成時之情況，認為適當者，亦得作為證據，刑事訴
    訟法第159 條之5 第1 項定有明文。本件被告甲○○、檢察
    官、辯護人對所引用審判外陳述之證據，如証人乙○○警訊
    中之陳述、扣押筆錄、扣押目錄、照片等，均同意作為本案
    證據使用，審酌各該證據作成之情況，並無不法取供等非任
    意性情況，認為適當，應有證據能力。
貳、實體部分：
一、上揭強盜之事實，業據被告甲○○於原審及本院審理時坦承
    不諱，核與證人乙○○於警詢中證述之情節相符（98年度偵
    字第1229號卷第19頁以下），復有高雄縣政府警察局98年2
    月21日搜索扣押筆錄暨扣押物品目錄表1 份（見偵(二)卷第21
    至24頁）、97年12月31日超商監視錄影翻拍照片及扣案物品
    照片（見偵(二)卷第31頁以下）、贓物認領保管單1 紙（見偵
    (二)卷第38頁）、車籍資料查詢詳細畫面1 紙（見偵(二)卷第39
    頁）可稽，並有水果刀1 把扣案可資佐證，足認被告甲○○
    之持刀強盜之自白核與事實相符，事證明確，其犯行已堪認
    定。
二、被告甲○○持刀強盜，核其所為，係犯刑法第330 條第1 項
    攜帶兇器強盜罪。
三、原審適用刑法第330 條第1 項、第38條第1 項第2 款規定，
    並審酌被告甲○○正值壯年，前已有多次前科，有臺灣高等
    法院被告前案紀錄表在卷可憑，竟仍不知警惕，因染有毒癮
    ，為買毒品，而以強盜方式取得他人錢財，所為不僅影響社
    會治安，並使被害人受有恐懼，影響其身心，其犯後已坦承
    犯行，犯後態度尚佳，所取得財物金額尚非鉅等一切情狀，
    量處有期徒刑7 年6 月。並說明扣案之水果刀1 把是被告甲
    ○○所有供強盜財物所用之物。經核原判決認事用法並無不
    合，量刑亦屬適當，檢察官上訴指摘原判決量刑過輕應予強
    制工作云云，惟查被告甲○○所取得財物金額尚非鉅，且起
    訴檢察官亦未為強制工作之聲請，被告於91、94年間雖有竊
    盜、搶奪前科，然基於97年9 月9 日假釋出獄後，約相隔 3
    月始又犯本件犯行，且本件犯行亦均密集集中在短期之同一
    個月內，就整體生活方式而言，觀察時間甚短，尚難遽認已
    達犯罪成習之程度，本件就竊盜、恐嚇取財部分加總已量處
    非輕之刑度，本次竊盜部分處刑7 年6 月已與其為本件強盜
    行為所應受之處罰相當，是其上訴為無理由，應予駁回。
四、本件上訴有關被告所犯竊盜、恐嚇取財部分，業經本院更審
    前判決確定，附此明。
據上論結，應依刑事訴訟法第368 條，判決如主文。
本案經檢察官林應華到庭執行職務。
中    華    民    國    98    年    10    月    13    日
                  刑事第八庭    審判長法  官   洪兆隆
                                      法  官   李政庭
                                      法  官   張盛喜
以上正本證明與原本無異。
如不服本判決應於收受本判決後10日內向本院提出上訴書狀，其
未敘述上訴理由者，並得於提起上訴後10日內向本院補提理由書
狀（均須按他造當事人之人數附繕本）「切勿逕送上級法院」。
中    華    民    國    98    年    10    月    13    日
                                      書記官   黃一秋
附錄本件判決論罪科刑法條：
刑法第330 條第1 項
（加重強盜罪）
犯強盜罪而有第321 條第1 項各款情形之一者，處7 年以上有期
徒刑。


司法院資訊處製作；財團法人民間司法改革基金會備份。
